【裁判字號】    98,簡,358
【裁判日期】    980206
【裁判案由】    詐欺
【裁判全文】
臺灣板橋地方法院刑事判決               98年度簡字第358號
聲  請  人  臺灣板橋地方法院檢察署檢察官
被      告  乙○○
                    國民
上列被告因詐欺案件，經檢察官聲請以簡易判決處刑（97年度偵
字第34206號），本院判決如下：
    主  文
乙○○幫助意圖為自己不法之所有，以詐術使人將本人之物交付
，處拘役伍拾伍日，如易科罰金，以新台幣壹仟元折算壹日。
    事實及理由
一、本件犯罪事實、證據，除證據(一)部分補充：「被告固否認有
    幫助詐欺之犯行，並辯稱：伊只是將上開玉山銀行中山分行
    帳戶存摺、提款卡、密碼借給『阿彥』，是『阿彥』說他在
    銀行有欠貸款不能開戶信用不好，所以向伊借帳戶辦理薪資
    轉帳云云。惟按近年罪犯利用他人金融帳戶作為詐欺犯罪之
    匯款得款帳戶情形，廣為社會媒體報導，已為社會大眾所周
    知，且現今我國金融機構對國人申請帳戶，並無特別之資格
    限制，若無特殊或違法之目的，並無取得他人帳戶使用之必
    要，被告為智識正常之成年人，應無不知之理。況被告不僅
    不詳『阿彥』之真實姓名年籍，且無從與之聯絡，衡無輕易
    即信『阿彥』所言，率爾其玉山銀行中山分行帳戶資料借予
    『阿彥』使用，是被告將其所有上開玉山銀行中山分行帳戶
    資料任意交付與他人使用，堪認其有容任幫助他人對外詐欺
    取財之未必故意」；證據(二)(三)(四)部分補充「被害人丙○○、
    甲○○經不明成年人以網路付款設定有誤及電視購物交易完
    成之簽單有誤手法詐騙後，因而陷於錯誤，分別於96年12月
    17日21時8分及同月日21時17分將存款6304元及29986元匯款
    至被告所有之前開玉山銀行中山分行帳戶內等情，業據被害
    人丙○○及甲○○於警詢時證述綦詳，並有被告所有之前開
    玉山銀行中山分行帳戶開戶資料及帳戶歷史交易查詢資料各
    1份及中華郵政自動櫃員機交易明細2紙附卷可稽，足以認定
    與事實相符」外，餘均引用如附件檢察官聲請簡易判決處刑
    書之記載。
二、核被告所乙○○所為，係犯刑法第30條第1 項、第339條第1
    項之幫助詐欺取財罪。又被告以一幫助行為，提供上開帳戶
    幫助該他人先後2 次詐欺取財犯行，為一行為觸犯數罪名，
    係想像競合犯，應依刑法第55條規定論以一幫助詐欺罪。再
    被告幫助他人犯罪，係屬幫助犯，依刑法第30條第2 項之規
    定，按正犯之刑減輕之。爰審酌被告恣意提供個人金融機構
    帳戶，助長詐欺犯罪之風氣，徒增犯罪偵查之困難程度，應
    嚴予非難，兼衡被告之素行、智識程度，其犯罪之動機、目
    的、手段及所肇損害，暨被告犯罪後否認犯行之態度等一切
    情狀，量處如主文所示之刑，並諭知易科罰金之折算標準。
三、依刑事訴訟法第449 條第1 項前段、第3 項、第454 條第2
    項，刑法第30條、第339 條第1 項、第55條、第41條第1 項
    前段，刑法施行法第1 條之1 ，逕以簡易判決處刑如主文。
四、如不服本判決，得自收受送達之翌日起10日內，向本院提出
    上訴狀，上訴於本院第二審合議庭（須附繕本）。
中    華    民    國    98    年    2     月     6    日
                  刑事第二十二庭    法  官  古秋菊
上列正本證明與原本無異。
                                    書記官  王元佑
中    華    民    國    98    年    2     月     6    日
附錄本案論罪科刑法條全文：
中華民國刑法第339條
（普通詐欺罪）
意圖為自己或第三人不法之所有，以詐術使人將本人或第三人之
物交付者，處5年以下有期徒刑、拘役或科或併科1千元以下罰金
。
以前項方法得財產上不法之利益或使第三人得之者，亦同。
前二項之未遂犯罰之。


司法院資訊處製作；財團法人民間司法改革基金會備份。
